【裁判字號】    92,交易,183
【裁判日期】    920414
【裁判案由】    過失傷害
【裁判全文】
臺灣板橋地方法院刑事判決                        九十二年度交易字第一八三號
    公  訴  人  臺灣板橋地方法院檢察署檢察官
    被      告  丙○○
                甲○○
右列被告等因過失傷害案件，經檢察官提起公訴（九十二年度偵字第二四一號），本
院判決如左：
    主  文
丙○○、甲○○因過失傷害人，各處拘役伍拾日，如易科罰金，均以參佰元折算壹日
。
    事  實
一、丙○○於民國九十一年八月二十二日十一時二十分許，騎乘車牌號碼為ＭＤＤ－
    五二八號重機車，沿臺北縣土城市○○路（起訴書誤載為立德路）往金城路方向
    行駛，至臺北縣土城市○○路二五Ｏ巷口附近，應注意汽車行駛時，駕駛人應注
    意車前狀況，並隨時採取必要之安全措施，依當時情形，並無不能注意之情事，
    竟疏未注意，致其前車頭撞及由甲○○所騎乘並搭載其妻乙○○之車牌號碼為Ｆ
    ＶＺ－七九九號重機車（腳踏板處）右側（該車係沿同路往立德路方向行駛〈起
    訴書誤載為由臺北縣土城市○○路○段往延和路方向行駛〉，應注意汽車行駛至
    交岔路口，左轉彎時，應行至交岔路口中心處左轉，並不得占用來車道搶先左轉
    ，且依當時情形，又無不能注意之情事，亦疏未注意，提早轉入占用來車道搶先
    左轉〈起訴書誤載為行駛至內側快車道而欲左轉〉），二車均因此而人車倒地，
    甲○○受有頭部挫傷疑腦震盪、踝挫傷之傷害；乙○○受有頭部挫傷疑腦震盪、
    肩臂挫傷之傷害；丙○○受有頭部外傷併鼻頭瘀腫及臉部挫傷、左胸挫傷、口腔
    挫裂傷之傷害。丙○○、甲○○於肇事後，犯罪未被發覺前，均當場向前往現場
    處理之警員承認肇事，自首而接受裁判。
二、案經被害人甲○○、丙○○、乙○○分別訴由臺北縣政府警察局土城分局報告臺
    灣板橋地方法院檢察署檢察官偵查起訴。
    理  由
一、訊據被告丙○○對於其在上開時地駕駛車牌號碼為ＭＤＤ－五二八號重機車肇事
    等情固坦承不諱，惟辯稱：被告甲○○的機車是從車縫中轉出來，還沒有到二百
    五十巷口就已經轉彎，並且逆向行駛要進入二百五十巷等語；被告甲○○則矢口
    否認有過失傷害之犯行，辯稱：伊係在二百五十巷巷口遭被告丙○○所撞擊，之
    後二車始停止在如現場照片所示之位置，伊並無過失云云。
二、經查，右揭事實，業據告訴人即被害人丙○○、甲○○、乙○○分別於警詢時、
    檢察官偵查中及本院審理時指述歷歷，並有道路交通事故調查報告表、被告丙○○所繪製之現場圖（其上經被告甲○○於本院審理時指明黑色劃圈處為其被撞之
    地點）各一份、被告丙○○、甲○○之修車估價單計二紙、現場照片十四張、診
    斷證明書五紙附卷可稽。又依上開道路交通事故調查報告表，其肇事地點（即在
    延和路二五Ｏ巷口附近，依被告甲○○之行向而言，尚未到達該巷口）與上開被
    告丙○○所繪製之現場圖所示相符，而與被告甲○○於本院審理時所指明其被撞
    之地點不符，且肇事地點並非同向三車道以上或單行道之道路，現場附近之交岔
    路口亦無機車應二段式左轉之標誌。矧本件二車既均為重機車，且均無超速行駛
    之證據，被告甲○○之重機車復搭載其妻乙○○，客觀上於遭被告丙○○之重機
    車側撞後，二車一起繼續往被告丙○○之行向往前滑行之可能性不大，縱或有之
    ，則其滑行之距離亦甚短，況依上開現場照片及道路交通事故調查報告表，地面
    並無滑行之刮地痕，自應認被告丙○○之抗辯為可採。綜上所述，因認被告甲○○空言否認所為之上開抗辯，尚不足採。且被害人丙○○、甲○○、乙○○均確
    因本件車禍受傷，亦經渠等各提出上開診斷證明書在卷可稽。按汽車行駛時，駕
    駛人應注意車前狀況，並隨時採取必要之安全措施；汽車行駛至交岔路口，左轉
    彎時，應行至交岔路口中心處左轉，並不得占用來車道搶先左轉，道路交通安全
    規則第九十四條第三項、第一百零二條第一項第四款分別定有明文。查被告丙○○於上開時地騎乘機車，應注意遵守道路交通安全規則第九十四條第三項之規定
    ，且按當時情形，並無不能注意之情事，竟疏未注意而肇事，致被害人甲○○、
    乙○○均受傷，為有過失。又被告甲○○於上開時地騎乘機車，應注意遵守道路
    交通安全規則第一百零二條第一項第四款之規定，按當時情形，亦非不能注意，
    竟疏未注意而肇事，亦有過失，公訴意旨認被告甲○○之過失為「未二段式左轉
    」，即有未洽，併予明。被告丙○○、甲○○之過失與被害人甲○○、乙○○
    、丙○○之受傷間復有相當因果關係。本件事證已臻明確，被告丙○○、甲○○
    之犯行均應堪認定。
三、核被告丙○○、甲○○所為，均係犯刑法第二百八十四條第一項前段之過失傷害
    罪。被告丙○○、甲○○於肇事後，犯罪未被發覺前，均當場向前往現場處理之
    警員承認肇事，有臺北縣政府警察局土城分局清水派出所警員於九十一年八月二
    十二日所填載之調查表一份附卷可稽，被告丙○○、甲○○對於未發覺之罪自首
    而受裁判，均應依刑法第六十二條前段之規定減輕其刑。爰審酌被告丙○○、甲○○均無前科，有渠等之臺灣高等法院被告全國前案紀錄表各一份在卷足憑，被
    告丙○○、甲○○之智識程度、生活狀況、過失程度、所生之危害、肇事後之態
    度、被害人因而受傷，亦同有過失及被告丙○○、甲○○均迄未與被害人為民事
    和解等一切情狀，量處被告丙○○、甲○○各如主文所示之刑，並均諭知易科罰
    金之折算標準，以示懲儆。
據上論斷，應依刑事訴訟法第二百九十九條第一項前段，刑法第二百八十四條第一項
前段、第六十二條前段、第四十一條第一項前段，罰金罰鍰提高標準條例第一條前段
、第二條，判決如主文。
本案經檢察官鄧媛到庭執行職務
中    華    民    國      九十二      年      四       月       十四    日
                                      臺灣板橋地方法院交通法庭
                                          法  官  楊  千  儀
右正本證明與原本無異。
如不服本判決，應於判決送達後十日內向本院提出上訴狀（應附繕本），上訴於臺灣
高等法院。
                                          書記官  吳  河  東
中    華    民    國      九十二      年      四       月       十六    日
附錄本案論罪科刑法條全文
刑法第二百八十四條
因過失傷害人者，處六月以下有期徒刑、拘役或五百元以下罰金。致重傷者，處一年
以下有期徒刑、拘役或五百元下罰金。
從事業務之人，因業務上之過失傷害人者，處一年以下有期徒刑、拘役或一千元以下
罰金。致重傷者，處三年以下有期徒刑、拘役或二千元以下罰金。
 （罰金已依罰金罰鍰提高標準條例提高十倍）


司法院資訊處製作；財團法人民間司法改革基金會備份。
